臺灣彰化地方法院刑事判決　　　　　　　94年度訴緝字第37號
公　訴　人　臺灣彰化地方法院檢察署檢察官
被　　　告　甲○○
　　　　　　　　　　　樓(
上列被告因違反毒品危害防制條例案件，經檢察官提起公訴（93
年度毒偵字第132號），及移送併辦（臺灣台中地方法院檢察署
93年度毒偵緝字第201號），被告於本院準備程序中就被訴事實
為有罪之陳述，經本院裁定依簡式審判程序審理，判決如下：
    主  文
甲○○連續施用第一級毒品，累犯，處有期徒刑壹年參月。
    事  實
一、甲○○前於民國89年6月22日，因偽造文書案件，經本院判
    處有期徒刑6月，緩刑4年確定，惟同年12月11日又因施用第
    1、2級毒品案件，經本院各判處有期徒刑7月、4月，定應執
    行刑為有期徒刑10月確定，並撤銷上開假釋，二案再定應執
    行刑為有期徒刑1年3月，入監執行後，於92年2月13日假釋
    出獄，同年3月5日假釋期滿未經撤銷而視為執行完畢；其後
    於92年9月19日，另因偽造文書案件，再經本院判處有期徒
    刑3月確定，於93年2月11日通緝到案入監執行，隨即於同年
    月13日易科罰金執行完畢。又其曾因施用毒品案件，經裁定
    送觀察、勒戒後，認無繼續施用毒品之傾向，由臺灣彰化地
    方法院檢察署檢察官於87年10月31日，以87年度偵字第9375
    號為不起訴處分確定，復因施用第1、2級毒品案件，經本院
    裁定送觀察、勒戒後，認有繼續施用毒品之傾向，除經檢察
    官提起公訴（嗣經本院各判處有期徒刑7月、4月，定應執行
    刑為有期徒刑10月確定），並經本院裁定令入戒治處所，施
    以強制戒治1年，並於91年1月11日執行完畢釋放。詎其仍不
    知悔改，於前開強制戒治處分執行完畢釋放後5年內，基於
    施用第1級毒品海洛因之概括犯意，自92年6月初某日起至94
    年6月30日22時止，在彰化縣二水鄉友人住處或台中縣龍井
    鄉○○路1巷36弄16號周銘輝住處，以將海洛因摻入香菸中
    再以火點燃後吸食之方式，連續施用第1級毒品海洛因多次
    ，1 天施用2次。嗣於92年10月30日21時35分許，警方在台
    中市○○○路與民族路口查獲周銘輝（另案由檢察官偵查起
    訴）所駕駛之車牌號碼7L-8828號自小客車上藏放有改造槍
    械及毒品等物，而甲○○因同時在車，經其同意後採尿送驗
    ，結果呈嗎啡陽性反應；93年2月10日21時許，警方持本院
    核發之搜索票前往周銘輝上址住處搜索，當場緝獲因偽造文
    書案件未到案執行，經臺灣彰化地方法院檢察署發布通緝中
    之甲○○，經採其尿液送驗，結果呈嗎啡陽性反應（尿液中
    另呈甲基安非他命陽性反應，涉嫌施用第2級毒品部分，業
    由臺灣台中地方法院審理中）；又甲○○經檢察官起訴後，
    經合法傳喚無正當理由不到場，復拘提無著，本院乃依法對
    其發布通緝，並於94年7月1日17時許，在彰化縣二水鄉火車
    站前為警緝獲，同日經本院裁定羈押於臺灣彰化看守所時，
    經該所予以採尿送驗，結果其尿液中鴉片類藥物呈陽性反應
    。
二、案經彰化縣警察局報請臺灣彰化地方法院檢察署檢察官偵查
    起訴及移送併辦。
    理  由
一、上開事實，業據被告甲○○於本院審理時坦承不諱，且被告
    於92年10月30、93年2月10日經其同意或為警查獲後採集之
    尿液，分送彰化縣衛生局檢驗結果，均呈嗎啡陽性反應，此
    有該局分別於92年11月10日、93年2月23日分別出具之煙毒
    尿液檢驗成績書各1紙暨彰化縣警察局、彰化縣警察局員林
    分局委託檢驗尿液代號與真實姓名對照認證單各1紙等等附
    卷可稽，且本院將被告於92年11月10日採集之尿液，再送請
    詮昕科技股份有限公司以更先進之檢測方式進行複驗，結果
    仍呈嗎啡陽性反應，此有該公司於93年2月18日出具之濫用
    藥物尿液檢驗報告1紙在卷足憑；再被告於94年7月1日為警
    緝獲到案後，同日羈押於臺灣彰化看守所，經該所予以採尿
    送驗，檢驗結果其尿液鴉片類藥物呈陽性反應，亦有臺灣彰
    化看守所檢體採收紀錄表及中山醫學大學附設醫院藥物濫用
    檢測中心尿液篩檢檢驗報告各1紙在卷可參，被告自白核與
    事實相符。又被告前曾因施用毒品案件，經裁定送觀察、勒
    戒後，認無繼續施用毒品之傾向，由臺灣彰化地方法院檢察
    署檢察官於87年10月31日，以87年度偵字第9375號為不起訴
    處分確定，復因施用第1、2級毒品案件，經本院裁定送觀察
    、勒戒後，認有繼續施用毒品之傾向，除經檢察官提起公訴
    ，並經本院裁定令入戒治處所，施以強制戒治1年，並於91
    年1月11日執行完畢釋放等情，有臺灣彰化地方法院檢察署
    刑案資料查註紀錄表及臺灣高等法院被告前案紀錄表各1份
    附卷可據，被告於上述強制戒治處分執行完畢釋放後5年內
    再施用第1級毒品，本件事證明確，被告右揭犯行，洵堪認
    定，應予依法論科。
二、核被告所為，係犯毒品危害防制條例第10條第1項之施用第
    1級毒品罪。被告於施用前持有第1級毒品海洛因之低度行為
    ，為施用之高度行為所吸收，不另論罪。被告先後多次施用
    第1級毒品之犯行，時間緊接，顯係基於概括之犯意，而觸
    犯構成要件相同之罪名，應依連續犯論以一罪，並加重其刑
    。又被告除起訴書所載之92年10月31日2時10分許往前回溯
    72小時之該次施用以外之犯行，雖均未經起訴，然因與已起
    訴且經論罪部分，具連續犯之裁判上一罪關係，為起訴效力
    所及，基於審判不可分，本院自應併予審理，附此敘明。又
    查被告前於89年6月22日，因偽造文書案件，經本院判處有
    期徒刑6月，緩刑4年確定，惟同年12月11日又因施用第1、2
    級毒品案件，經本院各判處有期徒刑7月、4月，定應執行刑
    為有期徒刑10月確定，並撤銷上開假釋，二案再定應執行刑
    為有期徒刑1年3月，入監執行後，於92年2月13日假釋出獄
    ，同年3月5日假釋期滿未經撤銷而視為執行完畢；其後於92
    年9月19日，另因偽造文書案件，再經本院判處有期徒刑3月
    確定，於93年2月11日通緝到案入監執行，隨即於同年月13
    日易科罰金執行完畢，有前揭臺灣彰化地方法院檢察署刑案
    資料查註紀錄表及臺灣高等法院被告前案紀錄表在卷可佐，
    被告受此有期徒刑執行完畢後，5年以內再犯有期徒刑以上
    之罪，應依累犯規定遞加重其刑。爰審酌被告之品行、犯罪
    之動機、目的、施用毒品係自戕身心，且曾因多次施用毒品
    而送觀察勒戒或強制戒治處分，猶不知悔改，未能戒除毒癮
    ，竟又再度施用第1級毒品，顯乏禁絕毒害之決心暨其犯後
    尚知坦承犯行等一切情狀，量處如主文所示之刑，以示懲儆
    。
三、臺灣台中地方法院檢察署93年度毒偵緝字第201號移送併辦
    部分，因與本件具連續犯之判上一罪關係，本院自應併予審
    理。至併辦意旨謂被告自91年7月間某日起即基於施用第1級
    毒品海洛因之概括犯意，而連續施用第1級毒品一節，按被
    告前因施用毒品案件，於90年9月14日入監執行撤銷停止戒
    治後所餘之處分，91年1月10日執行完畢後，翌日即執行另
    犯之偽造文書及施用毒品案件所定之應執行刑1年3月，迄92
    年2月13日始因縮短刑期假釋出獄，此有被告之在監資料在
    卷可查，且被告於本院審理中並坦承伊係自92年6月初始再
    度施用第1級毒品海洛因，是併辦意旨謂被告自91年7月間某
    日起即再度施用第1級毒品海洛因云云，顯有誤會，附此敘
    明。
據上論斷，應依刑事訴訟法第273條之1第1項、第299條第1項前
段，毒品危害防制條例第10條第1項，刑法第11條前段、第56條
、第47條，判決如主文。
本案經檢察官邱鼎文到庭執行職務。
中　　華　　民　　國　　94　　年　　7　　月　　29 　　日
                  刑事第二庭    法  官  王義閔
以上正本證明與原本無異。
如不服本判決，應於判決送達後10日內，向本院提出上訴狀（須
附繕本）。
中　　華　　民　　國　　94　　年　　7　　月　　29 　　日
                                書記官  詹國立
毒品危害防制條例第10條
施用第一級毒品者，處 6 月以上 5 年以下有期徒刑。
施用第二級毒品者，處 3 年以下有期徒刑。
